【裁判字號】    98,訴,288
【裁判日期】    991216
【裁判案由】    分割共有物
【裁判全文】
臺灣嘉義地方法院民事判決               98年度訴字第288號
原      告  張和
訴訟代理人  何永福律師
複代理人    陳中為  律師
            廖耿璋
被      告  張春香
            張金田
            張辛旺
            孫和男
            孫和平
            孫新傳
            孫新滿
            張森鍚
            曾健二
            張建宏
            張振和
            王張美麗
兼前列二人
訴訟代理人  張美華
被      告  陳張綿
            陳廣榮
訴訟代理人  黃  進
被      告  張玉堂
被      告  張玉淋
兼前列二人
訴訟代理人  張玉鎮
被      告  張木榮
            張木坤
            張木根
            張木盛
            張木癸
            張正治
            張正傑
上列當事人間分割共有物事件，本院於民國99年12月3日言詞辯
論終結，判決如下：
    主      文
兩造共有坐落嘉義縣溪口鄉○○段五０七地號土地，地目建，面
積三四五一點０八平方公尺，應分割為如附圖一即嘉義縣大林地
政事務所九十九年十一月十日複丈成果圖及附表一所示：編號Ａ
部分面積二四六點六八平方公尺，分歸被告張木榮、張木坤、張
木根、張木盛、張木癸各依五分之一之比例保持共有；編號Ｂ部
分面積一二三點三四平方公尺，分歸被告陳張綿取得；編號Ｃ部
分面積一二三點三四平方公尺，分歸被告陳廣榮取得；編號二部
分面積四五六點四０平方公尺，分歸被告張正治取得；編號二之
一部分面積八０點一二平方公尺，分歸被告張正傑取得；編號三
部分面積二四五點三五平方公尺，分歸被告張玉鎮、張玉堂、張
玉淋各依三分之一之比例保持共有；編號四部分面積六二二點０
五平方公尺，分歸被告張辛旺依三分之一、被告孫和男、孫和平
、孫新傳、孫新滿各依六分之一之比例保持共有；編號五部分面
積一一０點四五平方公尺，分歸被告張振和、王張美麗、張美華
各依三分之一之比例保持共有；編號六部分面積四０五點０六平
方公尺，分歸被告張春香取得；編號七部分面積一三四點一四平
方公尺，分歸被告張森鍚、曾健二、張建宏各依三分之一之比例
保持共有；編號八部分面積二五一點０五平方公尺、編號八之一
部分面積一一二點０九平方公尺、編號八之二部分面積四０點八
一平方公尺，分歸原告取得；編號九部分面積二六八點二六平方
公尺，分歸被告張金田取得；編號十部分面積二三一點九四平方
公尺供作道路使用，由兩造按如附表所示原應有部分比例保持共
有。
被告張正治、張正傑、張玉鎮、張玉堂、張玉淋、張辛旺、孫和
男、孫和平、孫新傳、孫新滿、張春香、張森鍚、曾健二及張建
宏應補償被告張木榮、張木坤、張木根、張木盛、張木癸、陳張
綿、陳廣榮、張振和、王張美麗、張美華、張金田及原告之補償
金額如附表二所示。
訴訟費用由兩造按附表一所示應有部分比例即備註欄所示負擔。
    事實及理由
一、本件被告張辛旺、孫和平、孫新傳、孫新滿、張森鍚、曾健
    二、張建宏、張木榮、張木坤、張木根、張木癸、張正傑等
    經合法通知，皆未於言詞辯論期日到場，核無民事訴訟法第
    386 條各款所列情形，爰依原告聲請由一造辯論而為判決。
二、原告主張：緣坐落嘉義縣溪口鄉○○段507 地號、地目建、
    面積3451.08 平方公尺土地（下稱系爭土地）為兩造所共有
    ，依民法第823 條第1 項之規定，共有人得隨時請求分割共
    有物，且本件亦無因物之使用目的不能分割，或契約訂有不
    分割之期限，依原告所提之擬分割方案即附圖一之嘉義縣大
    林地政事務所99年11月10日複丈成果圖所示（下稱系爭甲案
    ），其中編號Ａ部分，由被告張木榮、張木坤、張木根、張
    木盛、張木癸等五人取得並保持共有，編號Ｂ部分由被告陳
    張綿取得，編號Ｃ部分由被告陳廣榮取得，其餘均如附圖一
    所示，而依該方案分割，兩造所分得之土地可興建房屋，道
    路部分無須再擴充為寬度五或六公尺，至於共有人依建物等
    使用現狀，所分配之土地有不足或逾應有部分者，另經鑑價
    補償。又被告張木盛、張木根所提出之分割方案即附圖二之
    同地政事務所99年2 月6 日複丈成果圖所示（下稱系爭乙案
    ），因有數間房屋或建物須遭拆除，原告不同意該方案等語
    。為此，提起分割共有物之訴，並聲明如主文所示。
三、被告方面：
  (一)被告張木盛、張木根則以：其等不同意原告所提之分割方案
    ，依系爭甲案分割，其等就無進出之通路，但其等若無須負
    擔道路面積，就同意該分割方案，而依鑑價補償之金額，其
    等仍無法同意原告所提之該分割方案，並另提出如附圖二所
    示之系爭乙案分割方案等語。
  (二)被告張木榮、張木坤則均表示不同意原告之分割方案。
  (三)被告張春香則以：希望留設道路讓車輛能進出，其對系爭甲
    案並無意見，但依鑑價補償之金額過高，希望能減少分配土
    地等語。
  (四)被告張金田、張美華、陳張綿、陳廣榮則均表示對系爭甲案
    並無意見。
  (五)被告張正治則表示同意甲案分割，且系爭甲案之東北部位置
    旁（即編號四、Ａ、Ｂ部分）在其小時候（民國33年出生）
    ，就已有巷道，並具狀與被告張正傑、孫新滿、張森鍚、曾
    健二、張建宏均同意就各分得之土地保持共有等語。
  (六)被告張辛旺、孫和男、孫和平、孫新傳、孫新滿未於言詞辯
    論期日到場，亦未提出準備書狀作何聲明或陳述，但具狀同
    意就分得之土地保持共有等語。
  (七)被告張玉鎮、張玉堂、張玉淋均同意分割，對甲案分割並無
    意見，並具狀表明同意就分得之土地保持共有等語。
  (八)其餘被告皆經合法通知，均未於言詞辯論期日到場，亦未提
    出書狀作何聲明或陳述。
四、按「各共有人，除法令另有規定外，得隨時請求分割共有物
    。但因物之使用目的不能分割或契約訂有不分割之期限者，
    不在此限。」、「共有物之分割，依共有人協議之方法行之
    。分割之方法不能協議決定，或於協議決定後因消滅時效完
    成經共有人拒絕履行者，法院得因任何共有人之請求，命為
    下列之分配：一、以原物分配於各共有人。但各共有人均受
    原物之分配顯有困難者，得將原物分配於部分共有人。二、
    原物分配顯有困難時，得變賣共有物，以價金分配於各共有
    人；或以原物之一部分分配於各共有人，他部分變賣，以價
    金分配於各共有人。以原物為分配時，如共有人中有未受分
    配，或不能按其應有部分受分配者，得以金錢補償之。以原
    物為分配時，因共有人之利益或其他必要情形，得就共有物
    之一部分仍維持共有。共有人相同之數不動產，除法令另有
    規定外，共有人得請求合併分割。共有人部分相同之相鄰數
    不動產，各該不動產均具應有部分之共有人，經各不動產應
    有部分過半數共有人之同意，得適用前項規定，請求合併分
    割。但法院認合併分割為不適當者，仍分別分割之。變賣共
    有物時，除買受人為共有人外，共有人有依相同條件優先承
    買之權，有二人以上願優先承買者，以抽籤定之。」民法第
    823 條第1 項、第824 條分別定有明文。經查：
  (一)原告主張系爭土地為兩造共有，土地共有人間並未訂有不分
    割之契約，系爭土地亦無因使用目的而不能分割之情事，且
    共有人間就分割復未能達成協議等情，已據提出土地登記謄
    本、地籍圖謄本、繼承系統表及戶籍謄本等件為證（見本院
    卷一第6 至12、179 至203 頁），復為被告所不爭執，應堪
    採信。是以，原告請求裁判分割，於法有據。
  (二)次查，本件被告張正治、張正傑二人（張正昭非土地之共有
    人），被告張辛旺、孫和男、孫和平、孫新傳、孫新滿五人
    ，及被告張玉鎮、張玉堂、張玉淋三人，與被告張森鍚、曾
    建二、張建宏均具狀同意就各分得之土地保持共有（見本院
    卷二第7 至10頁），本院審酌前揭被告共同使用系爭土地上
    之建物及同意保持共有，另被告張木根、張木坤、張木榮、
    張木盛、張木癸等五人為兄弟關係，應有部分各為60分之1
    ，計算受分配面積各僅為49.336平方公尺，倘若依其應有部
    分比例為原物分配，土地應屬過於細分，而不利建築使用及
    有礙土地經濟價值，審酌被告張木根等五人為親屬關係，亦
    有前述戶籍謄本可按。是以，參酌上情，除被告張正治、張
    正傑分配部分，須配合巷道之留設外，依前揭規定，就部分
    共有物仍有繼續維持共有之必要，合先敘明。
五、次按，法院為裁判分割前，應審酌當事人之聲明、應有部分
    之比例與實際是否相當、共有物之客觀情狀、性質、價格與
    經濟價值、各共有人間之經濟利益及主觀因素與使用現狀、
    利害關係等為適當分配，並維持全體共有人之公平為綜合判
    斷。經查：
  (一)系爭土地為特定農業區甲種建築用地，土地約為長方形，略
    呈西北、東南走向，內有私設巷道，東北側鄰現有巷道及鄰
    房、西邊臨田園、南側面臨10公尺寬度之縣道，為鄉村聚落
    ，土地上有磚瓦造平房及庭院、倉庫、二層樓房分散坐落，
    屋齡約30至40年，或於今（99）年初剛整修，另有鐵皮房屋
    ，為被告等使用等現況，已據本院勘驗現場查證屬實，並有
    現場照片、複丈成果圖附卷可證（見本院卷一第50至55頁）
    。又本件除前述被告張木根等不同意原告所提之系爭甲案分
    割方案外，其餘多數被告均對原告所提出之系爭甲案同意或
    未為爭執。
  (二)次查，原告主張按如附圖一所示即系爭甲案為分割，就系爭
    土地上有被告陳張綿、陳廣榮及被告張木根等五人，與被告
    張正治、張正傑及被告張辛旺等五人暨被告張玉鎮、張玉堂
    、張玉淋，與被告張春香等使用之磚瓦造平房、鐵皮屋、倉
    庫或二層樓房等位置，而參以該建物之材質、屋齡及有甫修
    繕完竣者，認均尚有經濟價值，該建物尚有盡量保存之必要
    ，因此，若由前述被告等各取得如甲案各分配位置，以盡量
    保留該目前居住之地上物，而避免盡遭拆除，縱事後因土地
    分割而少部分必須拆除，亦無甚影響社會經濟及當事人利益
    ，另就原有巷道東南邊位置稍行調整如甲案所示編號10部分
    ，以利被告陳廣榮所分配之編號Ｃ部分土地之利用，及配合
    公眾使用而保持共有，並使土地共有人所分得之土地（至被
    告張木根等五人、陳張綿分得之編號Ａ、Ｂ部分，另詳下述
    ），均能面臨前述巷道，進出方便，有利於土地之利用。
  (三)又被告張木根、張木盛抗辯依系爭甲案分割，其等就無進出
    之通路，但其等若無須負擔道路面積，就同意該分割方案，
    而依鑑價補償之金額，其等仍無法同意原告所提之該分割方
    案乙節。惟查，依甲案分割方案為分割，被告張木根等五人
    分配於甲案所示編號Ａ、被告陳張綿分得編號Ｂ部分土地，
    雖未面臨該編號10之原有巷道，然該原有巷道本為兩造之原
    對外聯絡通行道路之一，依既有道路繼續提供公眾通行使用
    ，符合兩造及公共利益，並避免新設巷道而大量拆除房屋之
    經濟損失，故該部分由兩造依應有部分比例保持共有，應屬
    合理、適當；何況，被告張木根等五人、陳張綿使用之建物
    旁即有自78年間留設之現有巷道，延伸通行至南側面臨10公
    尺寬度之縣道，得供被告等之通行，此有本院勘驗筆錄、現
    場照片、航攝影像圖、前揭事務所98年11月25日複丈成果圖
    附卷可憑（見本院卷二第66至83、109 頁），並經被告張正
    治（民國33年間出生）陳稱：被告張木根等建物旁之道路，
    在其小時候就有了等語（見本院卷二第4 頁），而前揭情形
    亦為被告陳張綿所不爭執，並到場表明同意系爭甲分割方案
    在卷。是以，被告等得經由前述原有或現有巷道通行，顯難
    認有被告張木根等所述無進出通路之情形。
  (四)至被告張木根、張木盛另提出如附圖二所示之系爭乙案分割
    方案。本院參以依該方案分割結果，雖兩造所分配之土地，
    均得面臨新設之巷道，及各共有人無增減應有部分面積，然
    未能利用原有巷道，其道路面積由系爭甲案之231.94平方公
    尺增加至336 平方公尺，已致共有人分得之土地面積減少，
    已難認符合經濟效益，且依該方案之分割方式，幾乎兩造所
    使用之地上平房、建物均有面臨拆除或攔腰穿越之情況，並
    將被告張木榮等與被告陳張綿、陳廣榮等計七人、被告張玉
    鎮等10人仍各保持共有狀態，此已為多數共有人所不同意。
    衡酌，前揭甲、乙兩分割方案，依系爭乙案分割結果，難認
    符合系爭土地分割之整體效益及共有人全體之利益，尚無足
    採。
  (五)末查，本院考量系爭土地上有原有巷道及東北邊有現有巷道
    ，原有巷道分配於如甲案所示編號10位置，應由全體共有人
    保持共有，另部分共有人可分得之土地面積較小，如將土地
    均予分配為單獨所有，將造成系爭土地之細分，無法發揮其
    經濟效用，有礙社會經濟之發展。是以，本件既有各共有人
    均受原物分配顯有困難，自得依首揭法條規定，得就共有物
    之一部分仍維持共有，由兩造按原應有部分比例保持共有。
    綜上各情，本院審酌系爭土地之地形、面積、使用現況、兩
    造應有部分比例所占之面積、現有建物坐落之位置及面積、
    土地面臨道路情況、分割後之各筆土地地形尚屬完整，並兼
    顧各共有人分得部分之通行便利及土地整體利用經濟效益等
    一切情狀，認如附圖一所示系爭甲方案分割，符合系爭土地
    分割之整體效益及共有人全體之利益，應屬適當。
六、復按，以原物為分配時，如共有人中有未受分配，或不能按
    其應有部分受分配者，得以金錢補償之，民法第824 條第3
    項亦有規定。系爭土地分割後，因部分共有人應受分配面積
    有所調整，且各共有人受配土地之臨路條件不同，故分割後
    各共有人受分配之土地，其價格應不相當，宜以金錢互為補
    償。經查：本件被告張春香雖同意附圖一所示之系爭甲案分
    割，但抗辯依鑑價補償之金額過高，希望能減少分配土地等
    語。惟系爭土地上即門牌號碼嘉義縣溪口鄉○○村○○○路
    11號、9 號磚瓦造平房為被告張春香單獨或與被告張辛旺、
    孫和男共同使用，並留設有庭院，被告張春香使用之平房，
    分散於如附圖一所示編號6 兩側，此有勘驗筆錄、現場照片
    及前述事務所97年9 月24日複丈成果圖可按（見本院卷一第
    51、158 至162 頁），故為保持被告張春香所使用建物完整
    ，而避免拆除之經濟利益，就其超額分配部分，自應以補償
    方式為之較為適當。又本院依原告聲請囑託黃志豪不動產估
    價師事務所鑑定，該事務所考量系爭土地分割後之臨路情形
    、臨路面寬、深度、面積、土地形狀、位置及發展潛力等因
    素，鑑定結果認分割後「持分價值」及「分配價值」與差額
    找補之計算應如附表二所示，而依「應補償人」與「受補償
    人」相互補償之金額，則如附表一、二所示，有前述估價師
    事務所不動產估價報告書附卷可參，除被告張木盛、張春香
    為前述抗辯外，亦經原告及其餘到場被告等多數共有人於本
    院表示無意見（詳本院卷二第256 至258 頁），堪認可採。
七，綜上所述，本院考量系爭土地之位置、臨路狀況、使用現狀
    、整體利用之效益、兩造應有部分比例所占之面積、現有建
    物坐落之位置及面積情況，分割後之各筆土地地形尚屬完整
    ，並兼顧各共有人分得部分之通行便利及土地整體利用經濟
    效益及兩造之意願等一切情狀，認如附圖一所示系爭甲案分
    割符合土地分割之經濟效用及共有人全體之利益，堪認係適
    當、公允之分割方法，爰判決如主文第一項所示。又因分割
    後各共有人所受分配之土地面積有所異動，所受分配之土地
    價格亦不相當，故被告張正治、張正傑、張玉鎮、張玉堂、
    張玉淋、張辛旺、孫和男、孫和平、孫新傳、孫新滿、張春
    香、張森鍚、曾建二、張建宏，其等應補償原告及被告張木
    榮、張木坤、張木根、張木盛、張木癸、陳張綿、陳廣榮、
    張振和、王張美麗、張美華、張金田如附表二所示之金額，
    爰判決如主文第二項所示。
八、末按因共有物分割、經界或其他性質上類似之事件涉訟，由
    敗訴當事人負擔訴訟費用顯失公平者，法院得酌量情形，命
    勝訴之當事人負擔其一部，民事訴訟法第80條之1 定有明文
    。本件雖准原告之請求分割系爭土地，然分割方法係法院考
    量全體共有人之利益後，依職權所為之決定，原告既為共有
    人之一，亦同受其利，若全由敗訴當事人負擔訴訟費用顯失
    公平，爰依民事訴訟法第80條之1 規定，命勝訴之原告亦負
    擔部分之訴訟費用，爰諭知如主文第三項所示。
九、據上論結，本件原告之訴為有理由，依民事訴訟法第385 條
    第1項前段、第78條、第85第1項但書、第80條之1 ，判決如
    主文。
中    華    民    國    99    年    12    月    16    日
                  民事第一庭法  官  李文輝
以上正本係照原本作成。
如對本判決上訴須於判決送達後20日內向本院提出上訴狀
如委任律師提起上訴者，應一併繳納上訴審裁判費。
中    華    民    國    99    年    12    月    16    日
                            書記官  王博昭
附表一：98年度訴字第288號
┌────┬──┬──────┬──────┬──────┬────┬──────┬────┬───┐
│所有權人│應有│  持分面積  │分擔道路面積│  剩餘面積  │分割編號│分割分配面積│增減    │備註  │
│        │部分│（平方公尺）│（平方公尺）│（平方公尺）│        │（平方公尺）│        │      │
├────┼──┼──────┼──────┼──────┼────┼──────┼────┼───┤
│張木榮  │1/60│            │            │            │        │            │        │維持分│
├────┼──┤            │            │            │        │            │        │別共有│
│張木坤  │1/60│            │            │            │        │            │        │      │
├────┼──┤            │            │            │        │            │        │      │
│張木根  │1/60│  287.59    │   19.33    │   268.26   │   A    │   246.68   │ -21.58 │      │
├────┼──┤            │            │            │        │            │        │      │
│張木盛  │1/60│            │            │            │        │            │        │      │
├────┼──┤            │            │            │        │            │        │      │
│張木癸  │1/60│            │            │            │        │            │        │      │
├────┼──┼──────┼──────┼──────┼────┼──────┼────┼───┤
│陳張綿  │1/24│  143.80    │    9.67    │   134.13   │   B    │   123.34   │ -10.79 │      │
├────┼──┼──────┼──────┼──────┼────┼──────┼────┼───┤
│陳廣榮  │1/24│  143.79    │    9.66    │   134.13   │   C    │   123.34   │ -10.79 │      │
├────┼──┼──────┼──────┼──────┼────┼──────┼────┼───┤
│張正治  │1/12│            │            │            │   2    │   456.40   │        │      │
├────┼──┤  575.18    │   38.66    │   536.52   ├────┼──────┤   0.0  │      │
│張正傑  │1/12│            │            │            │  2-1   │    80.12   │        │      │
├────┼──┼──────┼──────┼──────┼────┼──────┼────┼───┤
│張玉鎮  │1/72│            │            │            │        │            │        │維持分│
├────┼──┤            │            │            │        │            │        │別共有│
│張玉堂  │1/72│  143.79    │    9.66    │   134.13   │   3    │   245.35   │ 111.22 │      │
├────┼──┤            │            │            │        │            │        │      │
│張玉淋  │1/72│            │            │            │        │            │        │      │
├────┼──┼──────┼──────┼──────┼────┼──────┼────┼───┤
│張辛旺  │2/36│            │            │            │        │            │        │維持分│
├────┼──┤            │            │            │        │            │        │別共有│
│孫和男  │1/36│            │            │            │        │            │        │      │
├────┼──┤            │            │            │        │            │        │      │
│孫和平  │1/36│  575.18    │   38.66    │   536.52   │   4    │   622.05   │  85.53 │      │
├────┼──┤            │            │            │        │            │        │      │
│孫新傳  │1/36│            │            │            │        │            │        │      │
├────┼──┤            │            │            │        │            │        │      │
│孫新滿  │1/36│            │            │            │        │            │        │      │
├────┼──┼──────┼──────┼──────┼────┼──────┼────┼───┤
│張振和  │1/72│            │            │            │        │            │        │維持分│
├────┼──┤            │            │            │        │            │        │別共有│
│王張美麗│1/72│  143.79    │    9.66    │   134.13   │   5    │   110.45   │ -23.68 │      │
├────┼──┤            │            │            │        │            │        │      │
│張美華  │1/72│            │            │            │        │            │        │      │
├────┼──┼──────┼──────┼──────┼────┼──────┼────┼───┤
│張春香  │1/24│  143.80    │    9.66    │   134.13   │   6    │   405.06   │ 270.92 │      │
├────┼──┼──────┼──────┼──────┼────┼──────┼────┼───┤
│張森鍚  │1/72│            │            │            │        │            │        │維持分│
├────┼──┤            │            │            │        │            │        │別共有│
│曾健二  │1/72│  143.80    │    9.66    │   134.13   │   7    │   134.14   │   0.0  │      │
├────┼──┤            │            │            │        │            │        │      │
│張建宏  │1/72│            │            │            │        │            │        │      │
├────┼──┼──────┼──────┼──────┼────┼──────┼────┼───┤
│        │    │            │            │            │   8    │   251.05   │        │      │
│        │    │            │            │            ├────┼──────┤        │      │
│張和  │1/4 │  862.77    │   57.99    │   804.78   │  8-1   │   112.09   │-400.83 │      │
│        │    │            │            │            ├────┼──────┤        │      │
│        │    │            │            │            │  8-2   │    40.81   │        │      │
├────┼──┼──────┼──────┼──────┼────┼──────┼────┼───┤
│張金田  │1/12│  287.59    │   19.33    │   268.26   │   9    │   268.26   │   0.0  │      │
├────┼──┴──────┴──────┴──────┼────┼──────┼────┼───┤
│ 道路   │           依持分比例保持共有                 │  10    │   231.94   │        │      │
├────┴──┬──────┬──────┬──────┼────┼──────┼────┼───┤
│     合計     │ 3451.08    │  231.94    │  3219.14   │        │  3451.08   │        │      │
├───────┴──────┴──────┴──────┴────┴──────┴────┴───┤
│備註：                                                                                            │
│一、土地坐落嘉義縣溪口鄉○○段507地號、地目建、面積3451.08平方公尺。                              │
│二、本件訴訟費用由兩造依前揭應有部分比例分擔，即被告張木榮、張木坤、張木根、張木盛、張木癸各負擔60│
│    分之1 ；被告陳張綿、陳廣榮、張春香各負擔24分之1 ；被告張正治、張正傑、張金田各負擔12分之1 ；被│
│    告張玉鎮、張玉堂、張玉淋、張振和、王張美麗、張美華、張森鍚、曾建二、張建宏各負擔72分之1 ；被告│
│    張辛旺負擔36分之2；被告孫和男、孫和平、孫新滿各負擔36分之1 ；原告張和負擔4 分之1 。         │
└─────────────────────────────────────────────────┘
 附表二：單位：新台幣：元（元，以下四捨五入）
┌──────┬───┬───┬───┬───┬───┬───┬───┬───┬───┬───┬────┬───┬───┬───┬─────┐
│  應補償人  │張正治│張正傑│張玉鎮│張玉堂│張玉淋│張辛旺│孫和男│孫和平│孫新傳│孫新滿│張春香  │張森鍚│曾健二│張建宏│受補償金合│
├──────┤      │      │      │      │      │      │      │      │      │      │        │      │      │      │計(甲列)  │
│  受補償人  │      │      │      │      │      │      │      │      │      │      │        │      │      │      │          │
├──────┼───┼───┼───┼───┼───┼───┼───┼───┼───┼───┼────┼───┼───┼───┼─────┤
│  張木榮    │ 156  │ 156  │ 543  │ 543  │ 543  │ 404  │ 202  │ 202  │ 202  │ 202  │  3,393 │  1   │  1   │  1   │    6,549 │
├──────┼───┼───┼───┼───┼───┼───┼───┼───┼───┼───┼────┼───┼───┼───┼─────┤
│  張木坤    │ 156  │ 156  │ 543  │ 543  │ 543  │ 404  │ 202  │ 202  │ 202  │ 202  │  3,393 │  1   │  1   │  1   │    6,549 │
├──────┼───┼───┼───┼───┼───┼───┼───┼───┼───┼───┼────┼───┼───┼───┼─────┤
│  張木根    │ 156  │ 156  │ 543  │ 543  │ 543  │ 404  │ 202  │ 202  │ 202  │ 202  │  3,393 │  1   │  1   │  1   │    6,549 │
├──────┼───┼───┼───┼───┼───┼───┼───┼───┼───┼───┼────┼───┼───┼───┼─────┤
│  張木盛    │ 156  │ 156  │ 543  │ 543  │ 543  │ 404  │ 202  │ 202  │ 202  │ 202  │  3,393 │  1   │  1   │  1   │    6,549 │
├──────┼───┼───┼───┼───┼───┼───┼───┼───┼───┼───┼────┼───┼───┼───┼─────┤
│  張木癸    │ 156  │ 156  │ 543  │ 543  │ 543  │ 404  │ 202  │ 202  │ 202  │ 202  │  3,393 │  1   │  1   │  1   │    6,549 │
├──────┼───┼───┼───┼───┼───┼───┼───┼───┼───┼───┼────┼───┼───┼───┼─────┤
│  陳張綿    │ 390  │ 390  │ 1,359│ 1,359│ 1,359│ 1,011│ 505  │ 505  │ 505  │ 505  │  8,480 │  1   │  1   │  1   │   16,371 │
├──────┼───┼───┼───┼───┼───┼───┼───┼───┼───┼───┼────┼───┼───┼───┼─────┤
│  陳廣榮    │ 390  │ 390  │ 1,359│ 1,359│ 1,359│ 1,011│ 505  │ 505  │ 505  │ 505  │  8,480 │  1   │  1   │  1   │   16,371 │
├──────┼───┼───┼───┼───┼───┼───┼───┼───┼───┼───┼────┼───┼───┼───┼─────┤
│  張振和    │ 450  │ 450  │ 1,571│ 1,571│ 1,571│ 1,169│ 586  │ 585  │ 585  │ 585  │  9,810 │  1   │  1   │  1   │   18,936 │
├──────┼───┼───┼───┼───┼───┼───┼───┼───┼───┼───┼────┼───┼───┼───┼─────┤
│  王張美麗  │ 450  │ 450  │ 1,571│ 1,571│ 1,571│ 1,169│ 585  │ 586  │ 585  │ 585  │  9,810 │  1   │  1   │  1   │   18,936 │
├──────┼───┼───┼───┼───┼───┼───┼───┼───┼───┼───┼────┼───┼───┼───┼─────┤
│  張美華    │ 450  │ 450  │ 1,571│ 1,571│ 1,571│ 1,169│ 585  │ 585  │ 586  │ 585  │  9,810 │  1   │  1   │  1   │   18,936 │
├──────┼───┼───┼───┼───┼───┼───┼───┼───┼───┼───┼────┼───┼───┼───┼─────┤
│  張和    │24,431│24,431│85,162│85,162│85,162│63,391│31,694│31,694│31,694│31,694│531,800 │  80  │  80  │  80  │1,026,555 │
├──────┼───┼───┼───┼───┼───┼───┼───┼───┼───┼───┼────┼───┼───┼───┼─────┤
│  張金田    │ 1,271│ 1,271│ 4,430│ 4,430│ 4,430│ 3,297│ 1,649│ 1,649│ 1,649│ 1,650│ 27,666 │  4   │  4   │  4   │   53,403 │
├──────┼───┼───┼───┼───┼───┼───┼───┼───┼───┼───┼────┼───┼───┼───┼─────┤
│應補償金合計│28,612│28,612│99,738│99,738│99,738│74,237│37,119│37,119│37,119│37,119│622,821 │  94  │  94  │  94  │1,202,254 │
│（乙列）    │      │      │      │      │      │      │      │      │      │      │        │      │      │      │          │
├──────┴───┴───┴───┴───┴───┴───┴───┴───┴───┴───┴────┴───┴───┴───┴─────┤
│備註：                                                                                                                                    │
│一、被告張木榮、張木坤、張木根、張木盛、張木癸、陳張綿、陳廣榮、張振和、原告張和、被告張金田各應受補償之金額合計如「甲列」所示金額。    │
│    被告張正治、張正傑、張玉鎮、張玉堂、張玉淋、張辛旺、孫和男、孫和平、孫新傳、孫新滿、張春香、張森鍚、曾建二、張建宏應補償其他共有人    │
│    之金額合計各如「乙列」所示金額。                                                                                                      │
│二、因四捨五入之故，被告張森鍚、曾建二、張建宏及其對應補償共有人有總數一元之誤差金額。                                                    │
└─────────────────────────────────────────────────────────────────────┘

司法院資訊處製作；財團法人民間司法改革基金會備份。
